Antonio Rodríguez

Full Stack Web Developer

Madrid - España antonio198889@gmail.com (+34) 604807456 LinkedIn - Portfolio - Github

¡Hola! Soy un Full Stack Developer con experiencia como Técnico en Electrónica SMD, lo que me ha permitido desarrollar un enfoque analítico en el desarrollo de aplicaciones web utilizando tecnologías como Node JS, React, Redux, SQL, Sequelize, entre otras. Destaco por mi capacidad de resiliencia, habilidades de comunicación y trabajo en equipo, autonomía en la ejecución de proyectos y capacidad para aprender nuevas tecnologías. El equipo que me integre ganará un profesional comprometido, apasionado por su trabajo y siempre dispuesto a dar lo mejor de sí para alcanzar los objetivos del proyecto.

PROYECTOS

Full Stack Web Developer - Club Agronomía Central.

Club Social y Deportivo Agronomía Central, Buenos Aires, Argentina.

- En este proyecto, trabajé en el back, en la protección de rutas (JWT) y la creación de ruta específica para la implementación de pasarela de pago, también trabajé en el front en la protección de rutas del lado del cliente, experiencia de usuario y en el desarrollo de componentes utilizado en distintas vistas. Se utilizó el marco de trabajo de la metodología ágil Scrum. Este proyecto exigía una página web fácil de usar, informativa y útil para los propósitos del cliente, así como también un dashboard administrativo para gestionar el contenido de la página y herramientas de visualización y control de información importante para el club.
- El backend desarrollado con Node.js, Express.js, Jwt, MongoDB, Mongoose, Cloudinary. El frontend con NextJS, Zustand y Tailwind CSS, entre otras tecnologías.

Full Stack Web Developer - Gamer Wiki.

Henry Bootcamp, Buenos Aires, Argentina.

- Diseño y desarrollo de aplicación web, que consume un API de videojuegos, para mostrar información de los mismos, también conectada a una base de datos PostgreSQL.
- El backend desarrollado con Node.js, Express.js, Sequelize y la base de datos PostgreSQL.
 Por otro lado, el frontend con React, Redux y CSS Modules.

Full Stack Web Developer - CRUD Igeek.

UTN, Buenos Aires, Argentina.

- Diseño y desarrollo de aplicación web, con funcionalidad completa de tipo CRUD, con base de datos MySQL.
- El backend desarrollado con Node.js, Express.js, base de datos MySQL. El frontend con EJS (Embedded JavaScript) y Css.

EXPERIENCIA PROFESIONAL

Full Stack Teaching Assistant

(2023 - 2023 · 3 meses).

- Coordinar a un grupo de estudiantes para lograr la integración al equipo de estudio.
- Asistir a la resolución de ejercicios y promover la colaboración grupal (Pair Programming).
- Proponer ideas para la mejora de los procesos del Bootcamp.

Técnico en Electrónica SMD y Microsoldadura

(2019 - 2022 · 3 años).

- Diagnóstico y reparación de placas electrónicas, mantenimiento de equipos móviles, entre otros
- Diagnóstico y reparación de fallas en componentes electrónicos de placas, como circuitos integrados, resistencias, capacitores y transistores.
- Manejo y cuidado adecuado de herramientas y equipos de trabajo, como estaciones de soldadura, microscopio, osciloscopios y multímetros.

Auxiliar administrativo

(2013 - 2018 · 5 años).

- Apoyo en la gestión de procesos de contratación, como publicación de ofertas de trabajo y organización de entrevistas de selección de personal.
- Mantenimiento actualizado de la base de datos de empleados y gestión de la documentación relacionada con el personal de la empresa.
- Gestión de nóminas.
- Organización de actividades de formación para el personal.
- Preparación de informes y estadísticas sobre el personal.

TECNOLOGÍAS

HTML, CSS, Tailwind CSS, Bootstrap, Javascript, EJS, React, Next.js, Redux, Zustand, Node.js, Express.js, PostgreSQL, MySQL, MongoDB, Sequelize, Mongoose, JWT, Git, GitHub, Agiles: Scrum.

EDUCACIÓN

- Full Stack Web Developer. Henry Bootcamp. 700 horas de cursado teórico-práctico. 2023.
- Gerencia Tributaria. IUGT- Instituto Universitario de Gerencia y Tecnología. 2006 2007. (No culminado, hasta 3er semestre).
- Bachiller en Ciencias. U.E. Esteban Gil Borges 2000 2005.

EDUCACIÓN COMPLEMENTARIA

- Desarrollo Web Full-Stack Inicial. UTN. 2022.
- Programación desde cero. Egg Cooperation. 2022.
- HTML. Sololearn. 2022.
- Diagnóstico e interpretación de planos esquemáticos. Fer Zamblé. 2019.
- Microsoldadura y medición en placas electrónicas. Geek Fix. 2018.

IDIOMAS

• Inglés: B2 - Upper intermediate. First Certificate English.

COMPETENCIAS

- Trabajo en equipo.
- Buena capacidad de comunicación.
- Creatividad.
- Responsabilidad.
- resiliencia.